【裁判字號】    92,易,1444
【裁判日期】    920611
【裁判案由】    傷害
【裁判全文】
臺灣板橋地方法院刑事判決                        九十二年度易字第一四四四號
    公  訴  人  臺灣板橋地方法院檢察署檢察官
    被      告  甲○○
右列被告因傷害案件，經檢察官提起公訴（九十二年度調偵字第七四號），本院判決
如左：
    主  文
甲○○傷害人之身體，處拘役伍拾日，如易科罰金，以參佰元折算壹日。
    事  實
一、甲○○於民國九十一年八月二十四日二十時許，在台北縣樹林市○○街○段六十
    九號前，因友人羅凱榮與乙○○及丙○○發生車禍相約至上址處準備估價車損金
    額事宜而與乙○○及丙○○發生口角，竟基於傷害人身體之犯意，徒手毆打乙○○及丙○○，致乙○○受有臉部擦傷一乘以零點一公分、丙○○受有右手腕挫傷
    之傷害。
二、案經告訴人乙○○、丙○○訴由臺北縣政府警察局樹林分局報請臺灣板橋地方法
    院檢察署檢察官偵查起訴。
    理  由
一、訊據被告甲○○對右揭事實坦承不諱，與告訴人乙○○、丙○○於警詢、偵查中
    指訴遭被告毆傷之情節（見臺灣板橋地方法院檢察署九十一年度偵字第二一五二
    四號偵查卷第四至十五頁、九十二年度偵緝字偵查卷第一八八號第二十一頁），
    核無不合，並據乙○○於警詢中提出其臉部受有擦傷一乘以零點一公分傷害之台
    北縣樹林市仁愛醫院九十一年八月二十五日診斷證明書、丙○○於警詢中提出其
    受有手腕挫傷傷害之台北縣樹林市仁愛醫院九十一年八月二十五日診斷證明書各
    一紙附卷為憑（附於臺灣板橋地方法院檢察署九十一年度偵字第二一五二四號偵
    查卷第十六、十七頁），足認被告前揭自白應與事實相符，堪以採信。
二、被告雖另辯以伊精神上較有問題，於服兵役徵召入伍時，因情緒不穩、衝動、控
    制及人際關係差、自傷行為及傷人行為等症狀而遭驗退，可能行動控制力較差，
    才出手傷人云云，並於本院審理中提出驗退證明書一份為憑，然觀諸被告於偵查
    中供稱：伊是和哥哥費鈺龍、姐姐費玉梅男友杜宗倫去，只有伊出手打架，但這
    事對方先找人來，當時伊朋友羅凱榮和別人發生車禍，對方先說伊很囂張，叫伊
    小心點，伊才想到要叫人來助陣，保安街打架地點是先前羅凱榮和對方約定修車
    的地方等語（見臺灣板橋地方法院檢察署九十二年度偵緝字第一八八號偵查卷第
    十四頁），被告對其與告訴人間，係因友人車禍之事發生爭執進而出手傷人之傷
    害動機及過程均供陳甚詳，足見其出手傷人當時意識清楚，而其因見對方人多，
    才想要叫人來助陣，待己方人手到場，方出手傷害告訴人等，益見其在自我行動
    控制力上並無何困難，難謂其為本件傷害犯行時，其辨別事理、行動控制力已達
    較一般常人為差之精神耗弱狀態，被告前揭所辯，顯係飾卸之詞，並不足採，本
    件事證明確，被告犯行足以認定。
三、核被告甲○○所為，係犯刑法第二百七十七條第一項之傷害罪。被告一傷害犯行
    ，侵害告訴人乙○○及丙○○之身體法益，係一行為觸犯二罪名之想像競合犯，
    應從一傷害罪處斷。爰審酌被告僅因細故即出手傷人，及其品行、智識程度、犯
    罪手段、所生危害，迄未與告訴人達成和解暨其犯後態度等一切情狀，量處如主
    文所示之刑，並諭知易科罰金之折算標準，以示儆懲。
據上論斷，應依刑事訴訟法第二百九十九條第一項前段、刑法第二百七十七條第一項
、第五十五條、第四十一條第一項前段，罰金罰鍰提高標準條例第一條前段、第二條
，判決如主文。
本案經檢察官王秀慧到庭執行職務。
中      華      民      國    九十二    年      六      月     十一     日
                                  臺灣板橋地方法院刑事第四庭
                                      審判長法  官  許仕楓
                                            法  官  談  虎
                                            法  官  陳明偉
右正本證明與原本無異。
如不服本判決，應於判決送達後十日內，向本院提出上訴狀。
                                            書記官  呂妍旻
中      華      民      國    九十二    年      六      月     十一     日


司法院資訊處製作；財團法人民間司法改革基金會備份。
